【裁判字號】    89,上易,1126
【裁判日期】    890817
【裁判案由】    竊盜
【裁判全文】
臺灣高等法院高雄分院刑事判決    八十九年度上易字第一一二六號
    上訴人
    即被告  乙○○
右上訴人因竊盜案件，不服臺灣高雄地方法院八十九年度易字第一二０九號中華民國
八十九年六月七日第一審判決（起訴案號：臺灣高雄地方法院檢察署八十九年度偵字
第三四二五號），提起上訴，本院判決如左：
      主      文
上訴駁回。
      事      實
一、乙○○前曾於民國八十三年間，因施用毒品案件，經原審判處有期徒刑三年四月
    確定，於八十四年十二月二十三日假釋出獄，所餘刑期至八十六年二月二十二日
    屆滿，未經撤銷假釋，以已執行論。又於八十六年間因犯傷害罪及違反肅清煙毒
    條例案件，分別經原審判處有期徒刑六月、三年六月確定，經合併定其應執行刑
    為三年十月，甫於八十八年九月二日假釋出獄，現仍於假釋中。而甲○○係乙○
    ○於八十八年九月出獄後經友人介紹認識進而同居之女友，嗣因甲○○欲與乙○
    ○分手，乙○○見雙方感情無法挽回，不甘心在甲○○身上所耗費之錢財，乃基
  於概括之犯意，意圖為自己不法所有，先於八十九年一月三十一日下午十四時許
    ，趁甲○○不在之際，以甲○○前授意其複製之鑰匙，侵入甲○○位於高雄市○
    ○街四十六號六樓之租賃處（侵入住宅部分未據告訴），竊取甲○○所有之棉被
    及毛毯各一條、衣服三十五件、鑰匙五支，後又於翌日二月一日下午同一時間，
    以前揭鑰匙，侵入上開處所，竊取甲○○所有電視機一台，嗣於八十九年二月二
    日下午十四時四十分經甲○○報警查獲，並於乙○○位於高雄縣鳳山市○○○路
    一五七巷二弄十號住處及高雄市○○區○○路三十四之三號「新龍育樂廣場」啟
    出上開物品。
二、案經甲○○訴請高雄市政府警察局移送臺灣高雄地方法院檢察署檢察官偵查起訴
      理      由
一、訊據上訴人即被告固承認為警於八十九年二月二日下午十四時四十分，在其坐落
    高雄縣鳳山市○○○路一五七巷二弄十號住處及高雄市○○區○○路三十四之三
    號「新龍育樂廣場」查獲告訴人甲○○所失竊之前揭物品等事實，惟矢口否認有
    竊盜犯行，辯稱：係甲○○要搬家，囑其將部分物品先行搬至伊住處，後因雙方
    感情破裂，甲○○才告伊竊盜云云。惟查，右揭事實，業據其於警訊時坦稱：該
  衣物係伊於八十九年一月三十一日下午十四時許，在高雄市○○街四十六號六樓
    ，趁甲○○不在時，利用事先打好之鑰匙，侵入行竊所得，電視是於翌日即二月
    一日下午十四時許至同地點侵入行竊所得，並稱因與告訴人甲○○約好見面，因
    甲○○沒有出面，一時氣憤，才偷東西洩恨等語，另於偵查中亦稱：甲○○與其
    同居，伊錢被甲○○騙光了，伊想不開而偷甲○○衣物，看甲○○會不會回來等
    語，核與告訴人甲○○於警訊中指述失竊情節相符，被告所舉證人邱復興於原審
    證證稱：被告與告訴人係伊介紹認識之男女朋友，之前雙方感情不錯，同居五、
    六個月，被告至伊處聊天時，有言及甲○○要搬家之事，甲○○亦有告知欲搬家
    之事，後來被告告訴伊甲○○與其發生不愉快，才會發生此事，之前甲○○有授
    意被告去打鑰匙等語，惟原審訊及是否知悉告訴人有囑咐被告將其衣物先行搬至
    被告住處一事，則證稱事先不知情，是被告事後告訴伊才知道等語，足見證人對
    於被告與告訴人嗣後感情交往情況並不甚了解，且所知悉者均係經由被告告知，
    並未親眼見聞，其上開證述內容，尚無從採為有利被告之認定，被告既已於警訊
    及偵查中均坦承犯行，故其嗣後於原審審理時改稱：係甲○○要搬家，囑其將部
    分物品先行搬至伊住處等前揭辯詞，應係嗣後卸責之詞，尚無足採。至被告所竊
    取之棉被、毛毯、衣服、電視機等物，雖或價值不高，或屬告訴人之衣服，被告
    無從使用，告訴人亦據此辯稱無據為所有之意，然被告不告而取告訴人物品，並
    將竊得之電視機放置於住處使用，衣物則藏放於另一處所，謂其無不法所有之意
    圖，自無可取，要難憑其所竊取之財物價值高低或對被告有無用處，遽認其無竊
    盜之不法意圖，故被告此部分之辯詞，亦不可採，此外，復有告訴人所出具之贓
    物認領保管單二紙附卷可稽，事証明確，被告之犯行，堪以認定。
二、核被告所為，係犯刑法第三百二十條第一項之竊盜罪。被告先後兩次竊盜犯行，
    時間緊接，且方法相同，所犯又係犯罪構成要件相同之罪，顯係基於概括之犯意
    為之，應依刑法第五十六條連續犯之規定，論以一罪，並加重其刑。又被告前曾
    於八十三年間，因施用毒品案件，經原審判處有期徒刑三年四月確定，於八十四
    年十二月二十三日假釋出獄，所餘刑期至八十六年二月二十二日屆滿，未經撤銷
    假釋，以已執行論。有台灣高雄地方法院檢察署刑案資料查註紀錄表一份在卷可
    稽，其受有期徒刑之執行完畢後，五年內再犯本件有期徒刑以上之罪，為累犯，
    應依刑法第四十七條規加重其刑，並遞加重其刑。
三、原審因而適用刑法第五十六條、第三百二十條第一項、第四十七條、罰金罰鍰提
    高標準條例第一條前段之規定，並審酌被告前受徒刑之執行，素行不良，於假釋
    中復犯本罪，顯無悔意，且年已五十餘歲，猶不知男女交往好聚好散之相待之道
    ，因見與告訴人感情破裂無法挽回，不甘在告訴人身上所花費之錢財，即竊取告
    訴人之財物洩恨，惡性非輕，惟念其所竊取之財務價值不高，於告訴人報警後即
    將所竊得之物返還告訴人等一切情狀，量處有期徒刑四月。經核原判決認事用法
    並無不合，量刑亦屬適度，被告上訴意旨，仍執陳詞，否認犯罪，指摘原判決不
    當，為無理由，應予駁回。
據上論斷，應依刑事訴訟法第三百六十八條，判決如主文。
本案經檢察官羅正平到庭執行職務。
中    華    民    國     八十九     年       八       月     十七   日
                              臺灣高等法院高雄分院刑事第三庭
                                  審判長法官  莊秋桃
                                        法官  魏式璧
                        法官  謝宏宗
右正本證明與原本無異。
不得上訴。
                                      書記官  陳靖華
中    華    民    國     八十九     年       八       月     十八   日
附錄：本判決論罪科刑法條：
刑法第三百二十條第一項
意圖為自己或第三人不法之所有，而竊取他人之動產者，為竊盜罪，處五年以下有期
徒刑、拘役或五百元以下罰金。
                                                                        Ｄ


司法院資訊處製作；財團法人民間司法改革基金會備份。
